臺灣高雄地方法院民事判決　九十三年度訴字第二四一號
　　原　　　告　甲○○
　　　　　　　　乙○○
　　　　　　　　丙○○
　　　　　　　　丁○○
　　共　　　同　王世宗律師
　　訴訟代理人
　　被　　　告　戊○○
　　訴訟代理人　高金印律師
右當事人間損害賠償事件，經本院於民國九十三年四月二十七日言詞辯論終結，判決
如下：
    主    文
原告之訴駁回。
訴訟費用由原告負擔。
    事實及理由
一、原告主張：被告於民國八十七年八月七日中午十二時許，在高雄市○○○路一五
    ０巷三弄一七號，因細故與訴外人趙孝光發生爭吵，並揮拳毆打趙孝光，且以徒
    手掐住趙孝光頸部及持菜刀劃傷其左額頭，致趙孝光受有左額部挫裂傷、左眼瘀
    血等傷害，而趙孝光於上開衝突後，即因急性心肌梗塞而不治死亡，今原告甲○○、乙○○、丙○○、趙漢清分別為趙孝光之配偶及子女，而原告甲○○業為趙
    孝光支出殯葬費新臺幣（下同）三十二萬四千九百元，為此乃依民法第一百八十
    四條、第一百九十二條及第一百九十四條之規定，請求判令被告應給付原告甲○○一百六十八萬四千九百元（包括殯葬費用三十二萬四千九百元、扶養費八十四
    萬元、精神慰撫金五十萬元）及自八十七年八月七日起至清償日止按週年利率百
    分之五計算之利息，並給付原告乙○○、丁○○、丙○○慰撫金各五十萬元。
二、被告則以：趙孝光係因己身宿疾發作而死亡，與被告之傷害行為並無因果關係，
    而被告所涉傷害致死案件，亦經空軍後勤司令部八十八年度慎判字第０二九號及
    國防部最高軍事法院八十九年忠判字第二號判決無罪確定，況本件傷害行為係發
    生於八十七年八月七日，且原告甲○○於當日下午即已知悉，其等竟遲至九十二
    年七月四日始為本件請求，顯已罹於時效，故原告請求自屬無據，爰聲明判決駁
    回原告之訴。
三、原告主張被告於上開時、地與趙孝光發生爭吵，並以拳頭毆擊其左眼，及持菜刀
    刀背劃傷其左額頭，致趙孝光受有左額部挫裂傷及左眼瘀血之傷害，而被告因本
    件傷害罪行，業經本院判處有期徒刑五月確定等情，此有本院九十二年度簡上字
    第二七０號刑事判決書在卷可憑，且經本院調閱上開刑事卷宗查明無訛，被告於
    此亦不爭執而堪認原告此部分之主張為真實，惟被告則另以前揭情詞置辯。經查
    ，訴外人趙孝光生前即患有高血壓性心臟病、陳舊性前壁心肌梗塞、糖尿病併高
    血脂症等疾病，此有屏東縣華正診所醫療資料在卷可資佐憑，而訴外人趙孝光係
    因重度心臟冠狀動脈硬化病變，引發急性心肌梗塞而死亡，其病發並非因被告之
    傷害行為所引起，而係於衝突結束後自發，且趙孝光於生前即有嚴重之心臟疾病
    ，係處於隨時可能死亡之高度危險狀態，至於語言及身體衝突是其死亡前可能處
    於之狀態或發生之事件，但與其死亡結果無關，其既係於衝突行為結束後，另因
    心臟病發作死亡，則縱無前述之肢體衝突，亦可能隨時心臟病發，故其死亡結果
    與被告之傷害行為間不具因果關係等情，亦經本件解剖鑑定人即刑事警察局法醫
    室主任石台平於空軍後勤司令部（八八）慎判字第０二九號、國防部最高軍事法
    院八十九年忠判字第０二號被告傷害致死案件審理中證述在卷，且經本院查閱上
    開刑事卷宗無訛，是訴外人既係急性心肌梗塞及重度心臟冠狀動脈硬化病變死亡
    而非遭被告毆擊致死，原告雖仍執前詞主張，惟其等就此並未另行舉證以實其說
    ，自難僅憑其主觀之推論遽認趙孝光之死亡結果係因被告之傷害行為所致。
四、按「損害賠償之債，以有損害之發生及有責任原因之事實，並二者之間，有相當
    因果關係為成立要件。故原告所主張損害賠償之債，如不合於此項成立要件者，
    即難謂有損害賠償請求權存在」，又「按所謂相當因果關係，係以行為人之行為
    所造成之客觀存在事實，依經驗法則，可認通常均可能發生同樣損害之結果而言
    ；如有此同一條件存在，通常不必皆發生此損害之結果，則該條件與結果並不相
    當，即無相當因果關係；不能僅以行為人就其行為有故意過失，即認該行為與損
    害間有相當因果關係」，最高法院四十八年臺上字第四八一號判例意旨、九十年
    度臺上字第七七二號著有判決意旨可資參照。訴外人趙孝光之死亡與被告之傷害
    行為間並無相當之因果關係業如前述，則依上開說明，被告對此自無庸負何故意
    侵權責任，原告對被告自無任何侵權行為損害賠償請求權存在。從而原告依據侵
    權行為之法律關係請求判令被告應給付原告甲○○一百六十八萬四千九百元及遲
    延利息，且應給付原告乙○○、丙○○、丁○○各五十萬元，依法均屬無據，自
    均應予駁回。
四、本件為判決基礎之法律關係已臻明確，兩造其餘之攻擊防禦方法核與判決結果不
    生影響，毋庸一一論列，併此敘明。
據上論結，本件原告之訴為無理由，合依民事訴訟法第七十八條，判決如主文。
中　　　華　　　民　　　國　　九十三　　年　　　五　　　月　　　十一　　日
                                        民事第五庭
~B審判長法官  黃宏欽
~B法      官  何悅芳
~B法　　　官　謝雨真
正本係照原本作成。
如不服本判決，應於送達後廿日內，向本院提出上訴狀並表明上訴理由，如於本判決
宣示後送達前提起上訴者，應於判決送達後十日內補提上訴理由書（須附繕本）。
中　　　華　　　民　　　國　　九十三　　年　　　五　　　月　　　十一　　日
~B法院書記官　洪育祺
